【裁判字號】    97,訴,662
【裁判日期】    970409
【裁判案由】    毒品危害防制條例
【裁判全文】
臺灣板橋地方法院刑事判決               97年度訴字第662號
公  訴  人  臺灣板橋地方法院檢察署檢察官
被      告  甲○○
                    現於臺灣桃園監獄執行中
上列被告因違反毒品危害防制條例案件，經檢察官提起公訴（96
年度毒偵字第4767號），被告於本院準備程序進行中就被訴事實
為有罪之陳述，經本院合議庭裁定由受命法官獨任進行簡式審判
程序，判決如下：
    主  文
甲○○施用第一級毒品，累犯，處有期徒刑捌月，扣案之海洛因
伍包（驗餘淨重拾貳點捌公克）沒收銷燬之；分裝鏟壹支沒收。
又施用第二級毒品，累犯，處有期徒刑伍月，扣案之甲基安非他
命貳包（驗餘淨重參拾伍點柒公克）沒收銷燬之。應執行有期徒
刑壹年，扣案之海洛因伍包（驗餘淨重拾貳點捌公克）、甲基安
非他命貳包（驗餘淨重參拾伍點柒公克）沒收銷燬之；分裝鏟壹
支沒收。
    事  實
一、甲○○前因違反麻醉藥品管理條例案件，經臺灣高等法院以
    88年度上訴字第887 號判處有期徒刑6 月確定。又因施用毒
    品案件，經本院以89年度毒聲字第2702號裁定令入戒治處所
    施以強制戒治，同時經檢察官提起公訴，起訴部分經本院以
    89年度易字第1766號判處有期徒刑10月，並經臺灣高等法院
    以89年度上易字第2926號駁回上訴確定，強制戒治部分則再
    經本院以89年度毒聲字第6445號裁定停止戒治，所餘戒治期
    間付保護管束，於民國89年12月12日停止戒治出所，交付保
    護管束至90年4 月19日期滿未經撤銷而以已執行完畢論；又
    因過失致死案件，經臺灣基隆地方法院以89年度交訴緝字第
    1 號判處有期徒刑1 年6 月確定，嗣與上開施用毒品罪經裁
    定定應執行刑為有期徒刑2 年2 月確定，再與前開有期徒刑
    6 月接續執行，於91年10月1 日假釋出監，後經撤銷假釋，
    應執行殘刑有期徒刑6 月2 日；再因施用毒品案件，經臺灣
    基隆地方法院以92年度易緝字第22號判處有期徒刑4 月確定
    ，與上開殘刑接續執行，於93年7 月12日執行完畢；復於95
    年3 月間因施用毒品案件，經本院以96年度訴字第2639號判
    處徒刑確定。詎其猶不知悔改，分別基於施用第一級毒品海
    洛因及第二級毒品甲基安非他命之犯意，於96年6 月22日上
    午某時，在不詳地點，先將第二級毒品甲基安非命置於玻璃
    球內燒烤後吸食之方式施用甲基安非他命1 次，於施用完畢
    後，再將第一級毒品海洛因摻入香煙內吸用之方式施用海洛
    因1 次。嗣同日上午11時50分許，行經台北縣新莊市○○路
    ○ 段140 號前因行跡可疑為警臨檢時查獲，並扣得海洛因5
    包（驗餘淨重12.8公克）、甲基安非他命2 包（驗餘淨重35
    .7 公 克）及其所有供分裝海洛因以俾施用之分裝鏟1 支。
二、案經台北縣政府警察局移送台灣板橋地方法院檢察署檢察官
    偵查起訴。
    事  實
一、上揭事實，業據被告於本院審理時坦承不諱，並有海洛因5
    包（驗餘淨重12.8公克）、甲基安非他命2 包（驗餘淨重35
    .7 公 克）【上開結晶體經送驗結果，確分別含有海洛因及
    甲基安非他命成份無誤，有法務部調查局調科壹第00000000
    0000號毒品鑑定書及內政部警政署刑事警察局刑鑑字第0961
    00425 號在卷足憑】及其所有供分裝海洛因以俾施用之分裝
    鏟1 支扣案可佐。且被告為警查獲後所排放之尿液經採樣送
    驗，以酵素免疫分析法檢驗，及氣相層析質譜儀法確認檢驗
    結果，於鴉片類、安非他命類均呈陽性反應，有台灣檢驗科
    技股份有限公司於96年7 月10日出具之濫用藥物尿液檢驗報
    告1 件附卷足稽，足徵被告白與事實相符。又被告前有如本
    判決事實欄所示之施用毒品、強制戒治執行完畢及戒治完畢
    後5 年內再次施用毒品而遭法院判處徒刑之紀錄，有台灣高
    等法院被告前案紀錄表1 份在卷可稽，其再為本案施用毒品
    犯行，顯已非毒品危害防制條例第20、23條所定之「初犯」
    或「5 年後再犯」情形（最高法院95年度第7 次刑事庭會議
    紀錄參照），是本件事證已臻明確，其犯行堪以認定。
二、按海洛因、甲基安非他命分別為毒品危害防制條例第2 條第
    2 項第1 款、第2 款明定之第一級毒品及第二級毒品。是核
    被告上開所為，係犯毒品危害防制條例第10條第1 項之施用
    第一級毒品罪、同條第2 項之施用第二級罪。被告持有第一
    、二級毒品海洛因及甲基安非他命後，進而施用，其持有之
    低度行為應被其施用之高度行為所吸收，均不另論罪。被告
    所犯上開二罪，犯意各別，罪名互殊，應予分論併罰。又被
    告有如本判決事實欄所述論罪科刑之執行紀錄，有前開被告
    前案紀錄表可按，其於有期徒刑執行完畢後5 年內再犯上開
    有期徒刑以上之罪，為累犯，應依刑法第47條第1 項規定，
    加重其刑。爰審酌被告有因違反毒品危害防制條例案件接受
    刑之科處及執行之紀錄，猶施用海洛因、安非他命再犯本罪
    ，顯見其自制力薄弱，且未衷心悛悔，漠視法令之禁制濫用
    藥品，應予非難，惟其犯後坦承犯行，態度良好，並兼衡施
    用毒品者均具有相當程度之生理成癮性及心理依賴性，戒除
    不易，犯罪心態與一般刑事犯罪之本質不同，非難性較低等
    一切情狀，分別量處如主文所示之刑，並定其應執行之刑。
三、扣案之海洛因5 包（驗餘淨重12.8公克）、甲基安非他命2
    包（驗餘淨重35.7公克），係本案查獲之第一、二級毒品，
    不論屬犯人與否，應依毒品危害防制條例第18條第1 項前段
    規定，宣告沒收銷燬之；扣案之分裝鏟1 支，係被告所有供
    施用第一級毒品海洛因所用之物，業據被告於本院審理中供
    承在卷，應依刑法第38條第1 項第2 款之規定宣告沒收。
據上論斷，應依刑事訴訟法第273 條之1 第1 項、第299 條第1
項前段，毒品危害防制條例第10條第1 項、第2 項、第18條第1
項前段，刑法第11條前段、第47條第1 項、第38條第1 項第2 款
第51條第5 款，判決如主文。
本案經檢察官王家春庭執行職務。
中    華    民    國    97    年    4    月    9      日
                       刑事第六庭  法  官  古秋菊
以上正本證明與原本無異。
如不服本判決，應於判決送達後10日內敘明上訴理由，向本院提
出上訴狀，上訴於臺灣高等法院。
                                   書記官  陳永訓
中    華    民    國    97    年    4     月    9     日
附錄本案論罪科刑法條全文
毒品危害防制條例第10條：
施用第一級毒品者，處6 月以上5 年以下有期徒刑。
施用第二級毒品者，處3 年以下有期徒刑。


司法院資訊處製作；財團法人民間司法改革基金會備份。
